# 请教陈版，法院判决的利息应该怎么处理

提问人：hanjk1121 时间：2022-02-12 14:33:55
甲公司欠A公司咨询费 100 万元，B公司欠甲公司货款 120 万元，A公司与B公司为统一实际控制人。后双方发生债务纠纷，经法院判决，甲公司将应收A的货款 100 万元与利息 30 万元与B公司欠甲公司 120 万元及利息 36 万元对抵，差额部分由A向甲现金支付。
在资产负债表日，是否要对甲应收A、应付B的利息进行计提？
如果计提，对方科目是否为财务费用？
谢谢！

回答人：chenyiwei
如果该判决在资产负债表日之前已经作出，则应按判决规定计提应付、应收利息。
如果在资产负债表日尚无判决，则应根据各自原合同中的违约责任条款确定在资产负债表日如何计提债务的利息支出（但不计提债权对应的利息收入）。